【裁判字號】    97,交聲,1579
【裁判日期】    970930
【裁判案由】    違反道路交通管理處罰條例聲明異議
【裁判全文】
臺灣臺北地方法院交通事件裁定        97年度交聲字第1579號
原處分機關  臺北市交通事件裁決所
異  議  人
即受處分人  甲○○
上列異議人即受處分人因違反道路交通管理處罰條例案件，對於
臺北市交通事件裁決所於民國97年6月11日所為之處分（原處分
案號：北市裁二字第裁22-AB0000000號），聲明異議，本院裁定
如下：
        主    文
異議駁回。
        理    由
一、按汽車駕駛人，行經有燈光號誌管制之交岔路口闖紅燈者，
    處新臺幣（以下同）1800元以上5400元以下罰鍰，道路交通
    管理處罰條例第53條定有明文，又汽車駕駛人駕駛汽車違反
    道路交通管理處罰條例第53條規定者，除應依該條所規定之
    罰鍰處罰外，並應記違規點數3點，道路交通管理處罰條例
    第63條第1項第3款亦有明文。次按道路交通管理處罰條例第
    7條之2第1項第7款規定，以固定式科學儀器取得違規證據資
    料（如照相機或測速器）者，得逕行舉發。再按逕行舉發違
    反道路交通管理事件，經汽車所有人依通知單之應到案日期
    前到案，並告知違規駕駛人姓名、身分證統一編號及住址者
    ，處罰機關應即另行通知違規駕駛人到案依法處理；逾應到
    案日期，處罰機關應依道路交通管理處罰條例第85條第3項
    規定處罰該汽車所有人，違反道路交通管理事件統一裁罰基
    準及處理細則第24條亦定有明文。
二、本件異議人即受處分人甲○○於民國（以下同）97年2月5日
    15時32分，駕駛明台計程汽車有限公司所有之車牌號碼255-
    ER號營業小客車，在台北市○○○路○段至八德路口，行經
    管制號誌之交叉路口，遇紅燈未停，經臺北市警察局松山分
    局交通警察隊以固定式科學儀器拍照採證，並以異議人有違
    反道路交通管理處罰條例第53條第1項之行為逕行掣單舉發
    ，嗣異議人於舉發通知單上所載之應到案日期即同年3月25
    日前向原處分機關提出申訴，經原處分機關函請舉發單位調
    查結果，仍認受處分人有前開違規行為，原處分機關乃於97
    年6月11日依道路交通管理處罰條例第53條第1項、第63條第
    1項第3款之規定裁處受處分人罰鍰2700元，並記違規點數3
    點。
三、異議人即受處分人固不否認於上揭時地有駕駛前開車輛經過
    該路口，並於紅燈時闖越停止線之行為，惟否認有何闖紅燈
    之行為，並辯稱：伊係於綠燈時跟著公車後面過去的，但現
    場是直接變紅燈，黃燈僅一閃而過等語。
四、經查：依卷附採證照片所示，該照片2幀為連續拍攝，第1幀
    採證照片表示紅燈亮燈前黃燈已亮2.4秒，且前開汽車係於
    紅燈亮起1.3秒時通過停止線，第2幀採證照片則為紅燈亮起
    2.3秒時，前開汽車車身以每小時37公里之速度行駛，異議
    人雖辯稱其已係綠燈時通過等語，然依採證照片所示，可證
    該車係紅燈亮起後方闖越停止線而遭照相機拍攝，且當時並
    未完全靜止，是異議人所辯，尚難採取。
五、綜上所述，受處分人確有駕駛明台計程汽車有限公司所有之
    前開車號之營業小客車於前揭時地行經有燈光號誌管制之交
    岔路口闖紅燈，從而原處分機關依道路交通管理處罰條例第
    53條第1項之規定，裁罰受處分人罰鍰2700元，並依第63條
    第1項第3款之規定，記違規點數3點，核無違誤。本件受處
    分人之異議為無理由，應予駁回。
據上論斷，應依道路交通案件處理辦法第19條，裁定如主文。
中    華    民    國    97    年    9     月    30    日
                              交通法庭法  官  沈君玲
以上正本證明與原本無異
如不服本裁定應於送達後5日內向本院提出抗告狀
                                      書記官  劉麗英
中    華    民    國    97    年    10    月    1     日


司法院資訊處製作；財團法人民間司法改革基金會備份。
